【裁判字號】    94,醫小上,2
【裁判日期】    951229
【裁判案由】    損害賠償
【裁判全文】
臺灣臺北地方法院民事裁定             94年度醫小上字第2號
上  訴  人  乙  ○
被上訴人    台大醫院
法定代理人  甲○○
訴訟代理人  林順益律師
上列當事人間給付管理費事件，上訴人對於中華民國94年08月31
日本院臺北簡易庭94年度北醫小字第1號第1審判決提起上訴，本
院裁定如下：
    主      文
上訴駁回。
第二審訴訟費用新台幣壹仟伍佰元由上訴人負擔。
    理      由
一、按對於小額程序第一審裁判之上訴，非以其違背法令為理由
    ，不得為之。其上訴狀內並應記載上訴理由，表明下列各款
    事項：(一)、原判決所違背之法令及其具體內容(二)、依訴訟資
    料可認為原判決有違背法令之具體事實，民事訴訟法第436
    條之24第2項、第436條之25分別定有明文。又民事訴訟法第
    468條規定，判決不適用法規或適用不當者，為違背法令。
    而判決有同法第469條所列第1款至第5款情形之1者，為當然
    違背法令，此依同法第436條之32第2項之規定，上開條文於
    小額事件之上訴程序準用之。是當事人提起上訴，如依民事
    訴訟法第468條規定，以原審判決有不適用法規或適用法規
    不當為理由時，其上訴狀或理由書應有具體之指摘，並揭示
    該法規之條項或其內容。若係成文法以外之法則，應揭示該
    法則之旨趣。倘為司法院解釋、或最高法院之判例，則應揭
    示該判解之字號或其內容。如依民事訴訟法第436條之32 第
    2項、第469條第1款至第5款所列情形為理由時，其上訴狀或
    理由書，應揭示合於該條款之事實。上訴狀或理由書如未依
    此項方法表明，或其所表明者，顯與上開法條規定之情形不
    相合時，即難認為已對小額程序之第一審判決之違背法令有
    具體之指摘，其上訴自難認為合法。最高法院71年度臺上字
    第314號著有判例可資參照。
二、上訴人上訴意旨略以：上訴人因暴食症住進臺大醫院三西精
    神病房，被上訴人並未告知該病房設有監視器，以致上訴人
    於不知情下在病房內更衣或脫去衣物，嚴重影響隱私，而於
    原審主張損害賠償；原審認為雖有影響隱私權，但此為依病
    情之必要限制，屬於醫療之正當行為，並無不法，並引用
    精神衛生法第38條為依據，然而該條是應該在病人病情發作
    時才可以限制病患，而不是一直設置監視器，所以該條不適
    用於本案，原判決對法令之解釋有誤解，而提起上訴。
三、經查，精神衛生法第38條「住院病人應享有人隱私、自由通
    訊及會客之權利，精神醫療機構非依病人之病情或醫療需要
    不得與以限制」，上訴人主張原審對法令之解釋有所誤解而
    誤用，實際上真正之重心是「病人之病情或醫療需要」而有
    無在病房設監視器之必要，這是事實認定之範疇。本件上訴
    的重心在事實之認定，而不是在法令之解釋，就該部分上訴
    人雖提出病房設監視器對其造成之諸多影響及損害，但並未
    就原審認為依病情之必要限制之事實認定，具體載明有如何
    違背法令之情事；本院亦於95年08月08日當庭告知大意諭知
    上訴人十日內補正，迄今均未補正。既上訴人所稱之「原判
    決對法令之解釋有誤解」實際上是對「依病情之必要限制之
    事實認定」有爭執，為事實審法院之認定職權，與民事訴訟
    法第46 8條、第469條之判決違背法令情形有別，亦未揭示
    原審判決有如何違背法令之具體情事，僅指摘原審判決認定
    事實不當，難謂已合法表明上訴理由。揆諸首揭說明，應認
    上訴人之上訴為不合法，應以裁定駁回之。
四、本件訴訟費用額，依後附計算書確定如主文第2項所示金額
    。
五、據上論結，本件上訴為不合法。依民事訴訟法第436條之32
    第2項、第444條第1項、第436條之19第1項、第95條、第78
    條，裁定如主文。
中    華    民    國    95    年    12    月    29    日
                  民事第五庭    審判長法  官  陳心弘
                                      法  官  陶亞琴
                                      法  官  蔡世棋
以上正本係照原本作成。
本裁定不得抗告。
                                      書記官  許博為
中    華    民    國    95    年    12    月    29    日


司法院資訊處製作；財團法人民間司法改革基金會備份。
